臺灣臺南地方法院刑事判決
111年度金訴字第281號
公  訴  人  臺灣臺南地方檢察署檢察官
被      告  蕭培伶




選任辯護人  郭峻豪律師
上列被告因詐欺等案件，經檢察官提起公訴（111年度偵字第359
3號），被告於準備程序中為有罪之陳述，本院合議庭裁定由受
命法官獨任以簡式審判程序進行審理，判決如下：
    主  文
丙○○犯三人以上共同冒用公務員名義詐欺取財罪，處有期徒刑陸
月。緩刑貳年，並應按如附件所示內容履行。
    犯罪事實
一、丙○○雖預見某真實姓名、年籍資料不詳，通訊軟體「微信」
    自稱「周杰倫」之人，其背後乃三人以上，以實施詐術為手
    段之具有持續性或牟利性之有結構性之詐欺集團犯罪組織，
    竟仍基於參與犯罪組織亦不違背其本意之故意，自民國110
    年9月2日起，加入該犯罪組織擔任收取詐欺款項之工作，而
    參與該犯罪組織。
二、丙○○依其智識及社會生活經驗，能預見向不詳之人收取不明
    款項後，將該等款項置於草叢內供不詳之人取走，會遂行詐
    欺犯罪中之取財行為，且會隱匿詐欺犯罪所得之去向及所在
    ，竟因缺錢使用，為獲取報酬，仍基於縱與他人共同實行詐
    欺取財及洗錢犯罪亦不違背其本意之故意，與「周杰倫」及
    其他不詳之詐欺集團成員（無證據證明有未滿18歲之人）共
    同基於三人以上共同冒用公務員名義詐欺取財、隱匿特定犯
    罪所得之去向及所在之犯意聯絡，先由該詐欺集團不詳成員
    於110年9月2日11時30分許起，假冒健保局人員撥打電話予
    甲○○，並向甲○○佯稱：甲○○之個人資料遭盜用開戶，帳戶涉
    及恐嚇、人頭帳戶，需將帳戶內之金額提領出來作公證云云
    ，致甲○○陷於錯誤，依指示提領新臺幣（下同）480,000元
    後準備交付。丙○○再依「周杰倫」之指示，於同日14時17分
    許，至臺南市○○區○○00○0號「海寮活動中心」前，向甲○○收
    取以塑膠袋包裝之480,000元後，將該筆款項連同塑膠袋放
    置在「全家超商海寮店」後方草叢中，以供不詳之詐欺集團
    成員取走，進而掩飾、隱匿該詐欺犯罪所得之去向及所在。
    嗣經甲○○發覺遭騙報警處理，為警循線查悉上情。
三、案經甲○○訴由臺南市政府警察局善化分局報告臺灣臺南地方
    檢察署檢察官偵查起訴。
    理    由
壹、程序事項
一、本件被告所犯者，均非為死刑、無期徒刑、最輕本刑為3年
    以上有期徒刑之罪或高等法院管轄第一審案件，其於準備程
    序進行中，就被訴事實均為有罪之陳述，經法官告知簡式審
    判程序之旨，並聽取公訴人、被告、辯護人之意見後，本院
    爰依刑事訴訟法第273條之1第1項之規定，裁定由受命法官
    獨任以簡式審判程序進行審理。
二、按組織犯罪防制條例第12條第1項中段規定：「訊問證人之
    筆錄，以在檢察官或法官面前作成，並經踐行刑事訴訟法所
    定訊問證人之程序者為限，始得採為證據」，係以立法排除
    被告以外之人於警詢或檢察事務官調查中所為之陳述，得適
    用刑事訴訟法第159條之2、第159條之3及第159條之5之規定
    ，是證人於警詢時之陳述，於違反組織犯罪防制條例案件，
    即絕對不具有證據能力，不得採為判決基礎（最高法院107
    年度台上字第3589號判決意旨參照），是卷內被告以外之人
    於警詢之陳述，於認定被告違反組織犯罪條例部分，不具有
    證據能力。
貳、實體事項
一、上揭犯罪事實，業據被告於本院審理時坦承不諱，核與被害
    人甲○○、證人即計程車司機劉明發、王猷升之陳、證述相符
    ，復有告訴人提出之存摺內頁及郵政自動櫃員機交易明細表
    各1份、被告取款照片2張、監視錄影翻拍照片16張、現場照
    片9張等附卷可稽，足認被告之自白與事實相符，應堪採信
    。本案事證明確，被告犯行均堪認定，應均依法論科。
二、論罪科刑
（一）按刑法第339條之4第1項第2款，乃因多人共同行使詐術手
      段，易使被害人陷於錯誤，其主觀惡性較單一個人行使詐
      術為重，有加重處罰之必要，爰仿照本法第222條第1項第
      1款之立法例，將「三人以上共同犯之」列為第2款之加重
      處罰事由，本款所謂「三人以上共同犯之」，不限於實施
      共同正犯，尚包含同謀共同正犯（詳見刑法第339條之4第
      1項第2款立法理由）。又詐欺取財罪係以詐術使人陷於錯
      誤而交付財物，故受領被害人交付財物自屬詐欺取財罪之
      構成要件行為，而受領方式，當面向被害人收取固屬之，
      如被害人係以匯款方式交付金錢，前往提領款項者，亦包
      括在內（最高法院106年度台上字第2042號判決意旨參照
      ）。次按洗錢防制法於105年12月28日修正公布，並於106
      年6月28日生效施行（下稱新法）。修正前該法（下稱舊
      法）將洗錢行為區分為將自己犯罪所得加以漂白之「為自
      己洗錢」及明知是非法資金，卻仍為犯罪行為人漂白黑錢
      之「為他人洗錢」兩種犯罪態樣，且依其不同之犯罪態樣
      ，分別規定不同之法定刑度。惟洗錢犯罪本質在於影響合
      法資本市場並阻撓偵查，不因為自己或為他人洗錢而有差
      異，且洗錢之行為包含處置（即將犯罪所得直接予以處理
      ）、多層化（即為使偵查機關難以追查金流狀況，以迂迴
      層轉、化整為零之多層化包裝方式，掩飾或隱匿特定犯罪
      所得）及整合（即收受、持有或使用他人犯罪所得，使該
      犯罪所得披上合法之外衣，回歸正常金融體系）等各階段
      行為，其模式不祇一端，上開為自己或為他人洗錢之二分
      法，不僅無助於洗錢之追訴，且徒增實務事實認定及論罪
      科刑之困擾。故而為澈底打擊洗錢犯罪，新法乃依照國際
      防制洗錢金融行動工作組織（Financia l Action Task
      Force，下稱FATF）40項建議之第3項建議，並參採聯合國
      禁止非法販運麻醉藥品和精神藥物公約及聯合國打擊跨國
      有組織犯罪公約之洗錢行為定義，將洗錢行為之處置、多
      層化及整合等各階段，全部納為洗錢行為，而於新法第2
      條規定：「本法所稱洗錢，指下列行為：一意圖掩飾或隱
      匿特定犯罪所得來源，或使他人逃避刑事追訴，而移轉或
      變更特定犯罪所得。二掩飾或隱匿特定犯罪所得之本質、
      來源、去向、所在、所有權、處分權或其他權益者。三收
      受、持有或使用他人之特定犯罪所得。」以求與國際規範
      接軌。另舊法過度限縮洗錢犯罪成立之可能，亦模糊前置
      犯罪僅在對於不法金流進行不法原因之聯結，造成洗錢犯
      罪成立門檻過高，洗錢犯罪難以追訴，故新法參考FATF建
      議，就其中採取門檻式規範者，明定為最輕本刑為6個月
      以上有期徒刑之罪，並將「重大犯罪」之用語，修正為「
      特定犯罪」，再增列未為最輕本刑為6個月以上有期徒刑
      之罪所涵括之違反商標法等罪，且刪除有關犯罪所得金額
      須在5百萬元以上者，始得列入前置犯罪之限制規定，以
      提高洗錢犯罪追訴之可能性。從而新法第14條第1項所規
      範之一般洗錢罪，必須有第3條規定之前置特定犯罪作為
      聯結，始能成立。然洗錢犯罪之偵辦在具體個案中經常祇
      見可疑金流，未必瞭解可疑金流所由來之犯罪行為，倘所
      有之洗錢犯罪皆須可疑金流所由來之犯罪行為已經判決有
      罪確定，始得進一步偵辦處罰，則對於欠缺積極事證足以
      認定確有前置犯罪，卻已明顯違反洗錢防制規定之可疑金
      流，即無法處理。故而新法乃參考澳洲刑法立法例，增訂
      特殊洗錢罪，於第15條第1項規定：「收受、持有或使用
      之財物或財產上利益，有下列情形之一，而無合理來源且
      與收入顯不相當者，處6月以上5年以下有期徒刑，得併科
      新臺幣5百萬元以下罰金：一冒名或以假名向金融機構申
      請開立帳戶。二以不正方法取得他人向金融機構申請開立
      之帳戶。三規避第7條至第10條所定洗錢防制程序。」從
      而特殊洗錢罪之成立，不以查有前置犯罪之情形為要件，
      但必須其收受、持有或使用之財物或財產上利益，無合理
      來源並與收入顯不相當，且其財物或財產上利益之取得必
      須符合上開列舉之3種類型者為限。易言之，第15條之特
      殊洗錢罪，係在無法證明前置犯罪之特定不法所得，而未
      能依第14條之一般洗錢罪論處時，始予適用。倘能證明人
      頭帳戶內之資金係前置之特定犯罪所得，即應逕以一般洗
      錢罪論處，自無適用特殊洗錢罪之餘地。例如詐欺集團向
      被害人施用詐術後，為隱匿其詐欺所得財物之去向，而令
      被害人將其款項轉入該集團所持有、使用之人頭帳戶，並
      由該集團所屬之車手前往提領詐欺所得款項得逞，檢察官
      如能證明該帳戶內之資金係本案詐欺之特定犯罪所得，即
      已該當於新法第14條第1項之一般洗錢罪；至若無法將人
      頭帳戶內可疑資金與本案詐欺犯罪聯結，而不該當第2條
      洗錢行為之要件，當無從依第14條第1項之一般洗錢罪論
      處，僅能論以第15條第1項之特殊洗錢罪。另過去實務認
      為，行為人對犯特定犯罪所得之財物或利益作直接使用或
      消費之處分行為，或僅將自己犯罪所得財物交予其他共同
      正犯，祇屬犯罪後處分贓物之行為，非本條例所規範之洗
      錢行為，惟依新法規定，倘行為人意圖掩飾或隱匿特定犯
      罪所得來源，而將特定犯罪所得直接消費處分，甚或交予
      其他共同正犯，而由共同正犯以虛假交易外觀掩飾不法金
      流移動，即難認單純犯罪後處分贓物之行為，應仍構成新
      法第2條第1款或2款之洗錢行為（最高法院108年度台上字
      第1744號判決意旨參照）。是核被告就犯罪事實一所為，
      係犯組織犯罪防制條例第3條第1項之參與犯罪組織罪；就
      犯罪事實二所為，則係犯刑法第339條之4第1項第1款、第
      2款之三人以上共同冒用公務員名義詐欺取財罪、洗錢防
      制法第14條第1項之一般洗錢罪。檢察官雖主張被告所犯
      刑法第339條之4第1項第2款部分，乃犯三人以上共同冒用
      政府機關及公務員名義詐欺取財罪，然依據被害人甲○○之
      陳述，詐欺集團並未冒用政府機關名義，是此部分尚難認
      定，附此敘明。
（二）被告與「周杰倫」及其他不詳之詐欺集團成員間，就犯罪
      事實二部分，有犯意聯絡及行為分擔，為共同正犯。
（三）按行為人於參與犯罪組織之繼續中，先後加重詐欺數人財
      物，因行為人僅為一參與組織行為，侵害一社會法益，應
      僅就首次犯行論以參與犯罪組織罪及加重詐欺罪之想像競
      合犯，而其後之犯行，乃為其參與組織之繼續行為，為避
      免重複評價，當無從將一參與犯罪組織行為割裂再另論一
      參與犯罪組織罪，而與其後所犯加重詐欺罪從一重論處之
      餘地（最高法院107年度台上字第1066號、108年度台上字
      第416號、第783號判決意旨參照）。查被告所參與之犯罪
      組織即詐欺集團，其成員原本即係以犯詐欺取財罪為目的
      而組成，被告亦是為實施詐欺犯罪而加入該詐欺集團，是
      被告參與該犯罪組織之後，於行為繼續中之緊密時間隨即
      實行本案之詐欺取財犯行，雖參與犯罪組織之時地與實行
      詐欺取財之時地，在自然意義上並非完全一致，然二者仍
      有部分合致，且犯罪目的單一，依一般社會通念，認應評
      價為一罪方符合刑罰公平原則，如予以數罪併罰，反有過
      度處罰之虞，而與人民之法律感情未相契合，是於牽連犯
      廢除後，適度擴張一行為概念，認此情形為一行為觸犯數
      罪名之想像競合犯，方屬適當。從而，就犯罪事實一、二
      部分，被告乃以一行為同時觸犯參與犯罪組織罪、三人以
      上共同冒用公務員名義詐欺取財罪、一般洗錢罪，為想像
      競合犯，應依刑法第55條規定，從一重之三人以上共同冒
      用公務員名義詐欺取財罪處斷。
（四）按想像競合犯之處斷刑，本質上係「刑之合併」。其所謂
      從一重處斷，乃將想像競合犯組成之評價上數罪，合併為
      科刑一罪，其所對應之刑罰，亦合併其評價上數罪之數法
      定刑，而為一個處斷刑。易言之，想像競合犯侵害數法益
      者皆成立犯罪，論罪時必須輕、重罪併舉論述，同時宣告
      所犯各罪名，包括各罪有無加重、減免其刑之情形，亦應
      說明論列，量刑時併衡酌輕罪部分量刑事由，評價始為充
      足，然後依刑法第55條前段規定「從一重處斷」，非謂對
      於其餘各罪可置而不論。因此，法院決定處斷刑時，雖以
      其中最重罪名之法定刑，做為裁量之準據，惟於裁量其輕
      重時，仍應將輕罪合併評價在內（最高法院108年度台上
      字第4405號、第4408號判決意旨可資參照）。經查，被告
      就本案所犯之一般洗錢罪，於本院審理時已自白不諱，本
      應依洗錢防制法第16條第2項規定，減輕其刑，惟因被告
      所犯一般洗錢罪，乃屬想像競合犯中之輕罪，本院既以想
      像競合犯中之重罪即三人以上共同冒用公務員名義詐欺取
      財罪之法定刑決定處斷刑，則上開減輕其刑事由僅作為量
      刑依據，併此敘明。
（五）按刑法第59條規定犯罪之情狀可憫恕者，得酌量減輕其刑
      ，其所謂「犯罪之情狀」，與同法第57條規定科刑時應審
      酌之一切情狀，並非有截然不同之領域，於裁判上酌減其
      刑時，應就犯罪一切情狀（包括第57條所列舉之10款事項
      ），予以全盤考量，審酌其犯罪有無可憫恕之事由（即有
      無特殊之原因與環境，在客觀上足以引起一般同情，以及
      宣告法定低度刑，是否猶嫌過重等等），以為判斷（最高
      法院104年度台上字第3880號、80年度台上字第3694號判
      決意旨參照）。次按刑法第57條已明定法官量刑時應考量
      的各項事由，其中第10款規定「犯罪後之態度」為科刑輕
      重應審酌事項之一。其就犯罪行為人犯罪後悔悟的程度而
      言，包括：犯罪行為人行為後，有無與被害人和解、賠償
      損害，這並包括和解的努力在內；犯罪行為人在刑事訴訟
      程序中，於緘默權保障下所為的任意供述，是否坦承犯行
      或為認罪的陳述。前者，基於「修復式司法」理念，國家
      有責權衡犯罪行為人接受國家刑罰權執行的法益與確保被
      害人損害彌補的法益，使二者在法理上力求衡平，從而犯
      罪行為人積極填補損害的作為，當然得列為有利的科刑因
      素；後者，除非有證據證明被告的自白或認罪不是出於悔
      悟提出者，否則祇須犯罪行為人具體交代其犯行，應足以
      推認其主觀上是出於悔過的事實，如此不僅可節省訴訟勞
      費，使明案速判，也屬其人格更生的表徵，自可予以科刑
      上減輕的審酌。又聯合國經濟與社會委員會於2002年研擬
      公布的《刑事案件中使用修復式司法方案之基本原則》（
      Basic principles on the use of restorative justice
      programmes in criminal matters, ECOSOC Res.2000/14
      , U.N.Doc.E/2000 /I NF/2/Add.2 at 35 ( 2000)）中，
      指出「修復式司法方案」是指採用修復式程序，或旨在實
      現修復式結果的任何方案。所謂的「修復式程序」，是指
      在公正第三者幫助下，受害者、罪犯／或受犯罪影響的任
      何其他個人、社區成員，共同積極參與解決由犯罪造成的
      問題與程序，例如調解、會議與審判圈；「修復式結果」
      則指由於修復式程序而達成的協議，例如補償、社區服務
      與旨在對受害者、社區進行賠償，並使受害者與／或罪犯
      重新融入社會的其他任何方案或對策。在人類仍集體於部
      落共同生活時（如臺灣許多的原住民社會），排解紛爭大
      都倚賴和解、調解，透過對話，營造信任與互相接納的氛
      圍，達成賠償、道歉方式修復關係，以平息憎恨、減少犯
      罪；至於採取「應報正義」，讓加害者受到應得的刑事制
      裁，乃是後來才開展的紛爭解決模式。國家、社會採取應
      報正義，固然是維護社會秩序的正義基礎；然而，社會及
      被害人所受損害未經修復前，是否已達衡平正義的目的，
      恐怕未然。直至1970年代，歐美社會開始基於「和平創建
      」（英語：peace-making）的思維，主張處理犯罪事件不
      應只從法律觀點，也應從「社會衝突」、「人際關係間的
      衝突」觀點來解決犯罪事件，這就是「修復式司法（正義
      ）」的基本理念。我國現行法制中，雖未正式出現「修復
      式司法」的用語，但94年2月2日修正公布刑法第74條時，
      仿刑事訴訟法第253條之2緩起訴應遵守事項的體例，明定
      法官宣告緩刑時，得斟酌情形，命犯罪行為人向被害人道
      歉、立悔過書、向被害人支付相當數額、向公庫支付一定
      的金額、提供義務勞務、完成戒癮治療、精神治療、心理
      輔導等處遇措施、其他保護被害人安全或預防再犯的必要
      命令，也寓有「修復式司法」的思維；法務部作為刑事政
      策的主管機關，也於99年7月頒布《法務部推動修復式司
      法試行方案實施計畫》，明定在尊重當事人自主意願的前
      提下，不限案件類型，以各地方法院檢察署為中心，採被
      害人、加害人調解為主要模式，於刑事司法程序各階段推
      動修復式司法的各項作為。是以，法院在從事個案審判過
      程中，如刑事被告、受害者在公正第三者的幫助，或自行
      協調下，共同積極參與解決由犯罪造成的問題與程序，最
      後並達成「修復式結果」時，如其達成的協議於法無違時
      ，法院自應予以適當的尊重，以符修復式正義（臺灣高等
      法院106年度侵上訴字第174號判決意旨參照）。查被告所
      犯三人以上共同冒用公務員名義詐欺取財罪，固為法所不
      容，惟審酌被告擔任收取款項角色，屬位階最低、風險最
      高之成員，亦只有取款1次，且其前無犯罪紀錄（臺灣高
      等法院被告前案紀錄表1份在卷可佐），僅因缺錢使用，
      一時思慮未周而為本案犯行，犯後復已深感後悔，並積極
      與被害人調解成立（本院111年度南司刑移調字第352號調
      解筆錄1份附卷可稽）。是綜觀該案客觀之犯罪情節、造
      成之損害與被告主觀惡性而論，被告既已反省其自身應負
      之刑責、力謀填補被害人實質所受之損害，則就被告所犯
      刑法第339條之4第1項第1款、第2款之三人以上共同冒用
      公務員名義詐欺取財罪而言，若科以最低法定本刑有期徒
      刑1年，猶嫌過重，不無情輕法重之憾，客觀上尚有情堪
      憫恕之處，爰依刑法第59條之規定酌減其刑。
（六）爰審酌被告不從事正當工作，反而參與犯罪組織（詐欺集
      團），分工詐騙被害人，法治觀念顯有偏差，非但助長犯
      罪歪風，亦危害社會治安，擾亂金融秩序，實不足取；兼
      衡被告之年紀、素行（前無因案經法院論罪科刑之紀錄，
      臺灣高等法院被告前案紀錄表1份在卷可佐）、智識程度
      （大學學歷）、參與程度與角色分工（非居於主要角色）
      、職業及家庭並經濟狀況（自陳：半工半讀，離婚，需要
      撫養小孩、照顧母親，並提出戶籍謄本1份為證）、犯罪
      動機、目的及方法、與被害人無特殊關係、坦承犯行之態
      度、被害人遭詐騙之金額，以及其業與被害人調解成立（
      本院111年度南司刑移調字第352號調解筆錄1份附卷可稽
      ）等一切情狀，量處如主文所示之刑。
（七）被告前無因犯罪經法院論罪科刑之前科紀錄，有臺灣高等
      法院被告前案紀錄表附卷可查，本院考量被告於犯後已坦
      認犯行，並與被害人調解成立，則被告經此偵審程序及科
      刑之教訓，應能知所警惕，因認所宣告之刑以暫不執行為
      適當，爰依刑法第74條第1項第1款之規定，宣告緩刑2年
      。又為使被告深切記取教訓，並強化其法治觀念，使其於
      緩刑期內能深知警惕，避免再度犯罪，兼衡被告資力與被
      害人之權益，爰併依刑法第74條第2項第3款之規定，諭知
      被告應按如附件（即本院111年度南司刑移調字第352號調
      解筆錄）所示內容履行，以勵自新。
三、按二人以上共同犯罪，關於犯罪所得之沒收、追繳或追徵，
    應就各人所分得者為之。又所謂各人「所分得」，係指各人
    「對犯罪所得有事實上之處分權限」而言，其各成員有無犯
    罪所得、所得數額，係關於沒收、追繳或追徵標的犯罪所得
    範圍之認定，非屬犯罪事實有無之認定，不適用「嚴格證明
    法則」，無須證明至毫無合理懷疑之確信程度，惟事實審法
    院仍應視具體個案之實際情形，於各共同正犯有無犯罪所得
    ，或犯罪所得多寡，綜合卷證資料及調查結果，依自由證明
    程序釋明其合理之依據而為認定，倘若共同正犯各成員內部
    間，對於不法利得分配明確時，應依各人實際分配所得宣告
    沒收；若共同正犯成員對不法所得並無處分權限，與其他成
    員亦無事實上之共同處分權限者，自不予諭知沒收；然若共
    同正犯各成員對於不法利得享有共同處分權限時，則仍應負
    共同沒收之責（最高法院107年度台上字第393號判決意旨參
    照）。查被告雖自稱取得17,800元之報酬，然因被告已與被
    害人調解成立，且其同意賠償之金錢，亦遠高於其所獲得之
    報酬，則若再宣告沒收，對被告而言，將有過苛之虞，爰依
    刑法第38條之2第2項之規定，不予宣告沒收。
據上論斷，應依刑事訴訟法第273條之1第1項、第299條第1項前
段，組織犯罪防制條例第3條第1項，洗錢防制法第14條第1項、
第16條第2項，刑法第11條、第28條、第339條之4第1項第1款、
第2款、第55條、第59條、第74條第1項第1款、第2項第3款，刑
法施行法第1條之1第1項，判決如主文。
本案經檢察官陳奕翔提起公訴，檢察官乙○○到庭執行職務。
中　　華　　民　　國　　111 　年　　6 　　月　　23　　日
                  刑事第九庭  法  官  李俊彬
以上正本證明與原本無異。
如不服本判決應於收受本判決後20日內向本院提出上訴書狀，並
應敘述具體理由。其未敘述上訴理由者，應於上訴期間屆滿後20
日內向本院補提理由書狀（均須按他造當事人之人數附繕本）「
切勿逕送上級法院」。 
  　　　　　　　　　　　　　　書記官  李俊宏
中　　華　　民　　國　　111 　年　　6 　　月　　23　　日
附錄本案論罪科刑法條：
組織犯罪防制條例第3條
發起、主持、操縱或指揮犯罪組織者，處三年以上十年以下有期
徒刑，得併科新臺幣一億元以下罰金；參與者，處六月以上五年
以下有期徒刑，得併科新臺幣一千萬元以下罰金。但參與情節輕
微者，得減輕或免除其刑。
具公務員或經選舉產生之公職人員之身分，犯前項之罪者，加重
其刑至二分之一。
犯第一項之罪者，應於刑之執行前，令入勞動場所，強制工作，
其期間為三年。
前項之強制工作，準用刑法第九十條第二項但書、第三項及第九
十八條第二項、第三項規定。
以言語、舉動、文字或其他方法，明示或暗示其為犯罪組織之成
員，或與犯罪組織或其成員有關聯，而要求他人為下列行為之一
者，處三年以下有期徒刑，得併科新臺幣三百萬元以下罰金：
一、出售財產、商業組織之出資或股份或放棄經營權。
二、配合辦理都市更新重建之處理程序。
三、購買商品或支付勞務報酬。
四、履行債務或接受債務協商之內容。
前項犯罪組織，不以現存者為必要。
以第五項之行為，使人行無義務之事或妨害其行使權利者，亦同
。
第五項、第七項之未遂犯罰之。 
洗錢防制法第14條
有第二條各款所列洗錢行為者，處七年以下有期徒刑，併科新臺
幣五百萬元以下罰金。
前項之未遂犯罰之。
前二項情形，不得科以超過其特定犯罪所定最重本刑之刑。
中華民國刑法第339條之4
犯第339條詐欺罪而有下列情形之一者，處1年以上7年以下有期
徒刑，得併科1百萬元以下罰金：
一、冒用政府機關或公務員名義犯之。
二、三人以上共同犯之。
三、以廣播電視、電子通訊、網際網路或其他媒體等傳播工具，
    對公眾散布而犯之。
前項之未遂犯罰之。